最高法院刑事裁定　　　　　　　　　　111年度台抗字第653號
抗　告　人　陳昱全



上列抗告人因違反毒品危害防制條例案件，不服臺灣高等法院中
華民國111年3月25日駁回其聲請再審之裁定（111年度聲再字第3
3號），提起抗告，本院裁定如下：
    主  文
抗告駁回。
    理  由
一、本件抗告人即聲請人陳昱全（下稱抗告人）因違反毒品危害
    防制條例案件，對於原審法院即臺灣高等法院108 年度上訴
    字第2633號刑事確定判決（下稱原確定判決）聲請再審，其
    於原審聲請再審意旨略以：伊於接受警方調查時所製作之警
    詢筆錄，與警詢光碟內容並不相符，並無證據能力。且證人
    汪雲甄於警詢時所為之陳述違背常理，亦不能採信。原確定
    判決採用上述警詢筆錄及汪雲甄之證述作為伊犯罪證據，殊
    有違誤。本件發現有前揭新證據足認抗告人應受無罪之判決
    ，爰依刑事訴訟法第420條第1項第6款規定聲請再審云云。
二、原裁定則以：原確定判決援引抗告人坦承於案發當日因以微
    信通訊軟體與汪雲甄聯繫見面後，汪雲甄隨即遭警方查獲並
    起出愷他命1 包等語之陳述，經綜合第一審勘驗汪雲甄於警
    詢錄影光碟之結果，汪雲甄明確指述扣案之愷他命係向抗告
    人以新臺幣3,000 元購買等語，核與其與汪雲甄以微信通訊
    軟體之對話截圖內容相符。另第一審法院經勘驗抗告人於接
    受警方調查時之錄影光碟結果，抗告人亦明確陳稱：當日係
    汪雲甄向其購買毒品，並要求抗告人先行出資，再將愷他命
    交給汪雲甄等語，憑以認定抗告人有販賣愷他命予汪雲甄之
    犯行明確，已詳敘其所依憑之證據及認定之理由。核其所為
    之論斷，與證據法則無違。至於抗告人聲請再審意旨所提警
    詢錄影光碟，業經第一審法院勘驗後認與警詢筆錄內容大致
    相符，抗告人及其辯護人對於勘驗結果亦均表示無意見，並
    經原確定判決案件於審理時加以審酌及取捨判斷，依其性質
    及內容以觀，並非足以動搖原確定判決之新事實或新證據。
    聲請再審意旨猶以上情指摘原確定判決採證及認定事實錯誤
    云云，並據為聲請再審之事由，無非係就原確定判決已說明
    之事項及經適法審酌取捨之證據重為爭執，並非判決確定前
    已存在或成立而未及調查斟酌之新事實或新證據，自非屬得
    據以聲請再審之適法事由，因認本件抗告人聲請再審所舉理
    由，核與刑事訴訟法第420條第1項第6 款規定不相符合，其
    聲請為無理由而予以駁回，已詳敘其依據及理由，經核尚無
    不合。
三、按有罪之判決確定後，因發現新事實或新證據，單獨或與先
    前之證據綜合判斷，足認受有罪判決之人應受無罪、免訴、
    免刑或輕於原判決所認罪名之判決者，為受判決人之利益，
    得聲請再審。上開新事實或新證據，係指判決確定前已存在
    或成立而未及調查斟酌，及判決確定後始存在或成立之事實
    及證據而言，此分別為刑事訴訟法第420條第1項第6 款及同
    條第3 項所明定。上揭規定所謂之「新證據」，不論存在或
    成立於判決確定之前或之後，均須就該證據單獨或與先前卷
    存之證據資料綜合判斷，足以對原確定判決認定之事實產生
    合理懷疑，認為受判決人應受更為有利之判決者，始得據以
    聲請再審。原裁定業已說明本件抗告人聲請再審，無非係對
    原確定判決之證據取捨及認定事實，徒憑己見，再為爭辯，
    並未提出足以推翻原確定判決所認定抗告人犯罪事實之新事
    實或新證據，而與聲請再審之要件不相適合，因認其聲請再
    審為無理由而予以駁回。本件抗告人抗告意旨並未具體指摘
    原裁定上開論斷究有如何違法或不當之情形，徒執其在原審
    聲請再審之同一理由，對於原裁定已詳為說明之事項，空言
    泛指原裁定不當，其抗告自難認為有理由，應予駁回。
據上論結，應依刑事訴訟法第412條，裁定如主文。
中    華    民    國   111    年    6     月    2     日
                  刑事第一庭審判長法  官  郭  毓  洲  
                                  法  官  林  靜  芬  
                                  法  官  蔡  憲  德  
                                  法  官  劉  興  浪  
                                  法  官  林  英  志  
本件正本證明與原本無異
                                  書記官
中    華    民    國   111    年    6     月    7     日